---
title: "Clasificacion"
author: "CEMR"
date: "2023-08-23"
output:
  html_document:
    toc: true
    toc_float: true
    toc_depth: 3
    code_folding: show

---

```{r setup, include=FALSE}
knitr::opts_chunk$set(echo = TRUE)
```

# Procesamiento de la Informacion 

```{r}
setwd("~/Documents/GitHub/Resultados/docs/PrimeroDiffExpAllResults/Clasificando/Files") # MacBook pro
load("ColsCorrectedChackpoint.RData")
library(ggplot2);   library(dplyr);         library(readxl);
library(pastecs);   library(sciplot);       library(MASS);
library(gridExtra); library("gplots");      library("lattice");
library(car);       library(gridExtra);     library(lattice);
library(corrplot);  library(readr);         library(readxl);   
library(rvest);     library(RSQLite);       library(DBI);    
library(xml2);      library(RCurl);         library(devtools);
library(ggplot2);   library(datasets);      library(dplyr);
library(sciplot);   library(scatterplot3d); library("car")
library(psych);     library("gplots");      library("plotrix")
library(gplots);    library(moments);       library(univariateML)
library("fitdistrplus"); library("MASS");   library("survival")
library(readr)
```

```{r }
head(pEhExvsCDC5,10)
head(pEhExvsCmasM,10)
head(pEhExvsEhMyb10,10)
head(pEhExvsU2AF84,10)
head(pEhExvsUmasM,10)
nbreaks <- 10
```

## Resumen de la información

```{r }
data1 <- pEhExvsCDC5
Log2pEhExvsCDC5 <- data1$log2FoldChange
head(Log2pEhExvsCDC5,5)
summary(data1)
```

## Primero Graficos

```{r }
npEhExvsCDC5    <- length(Log2pEhExvsCDC5)
hist(Log2pEhExvsCDC5, breaks = nbreaks, col= rainbow(25,0.3), 
     main = ' Log2 pEhExvsCDC5')
```

```{r }
meanL2pEhExvsCDC5 <- mean(Log2pEhExvsCDC5)
StdDevL2pEhExvsCDC5 <- sd(Log2pEhExvsCDC5)
NormLog2pEhExvsCDC5 <- (Log2pEhExvsCDC5-meanL2pEhExvsCDC5)/StdDevL2pEhExvsCDC5
tst<- NormLog2pEhExvsCDC5
hist(tst, breaks = nbreaks, col= 1:5, 
     main = 'Normalized Log2 pEhExvsCDC5',
     xlab='pEhExvsCDC5',
     ylab= 'Frequency pEhExvsCDC5')

```

## Ajuste del Modelo

```{r }
fw1<-fitdist(tst, "norm")
plotdist(tst, histo = TRUE, demp = TRUE)
```

```{r }
nnorm.f <- fitdist(tst,"norm")
summary(nnorm.f)
par(mfrow=c(2,2))
denscomp(nnorm.f,legendtext = 'Dist Normal')
qqcomp(nnorm.f,legendtext = 'Dist Normal')
cdfcomp(nnorm.f,legendtext = 'Dist Normal')
ppcomp(nnorm.f,legendtext = 'Dist Normal')
```

## Calculo de Cuantiles

```{r }
probs <- c();
probs[8] = 0.175;  probs[9] = 0.825; 
probs[7] = 0.15;   probs[10] = 0.85;   
probs[6] = 0.125;  probs[11] = 0.875; 
probs[5] = 0.1;    probs[12] = 0.9;    
probs[4] = 0.075;  probs[13] = 0.925; 
probs[3] = 0.05;   probs[14] = 0.95;   
probs[2] = 0.025;  probs[15] = 0.975; 
probs[1] = 0.005;  probs[16] = 0.995;  
```

```{r }
CuantilesData <- quantile(tst,prob = probs)
CuantilesModel <- qnorm(probs, mean=0, sd=1)
Cuantilillos <- t(CuantilesModel)
colnames(Cuantilillos) <- c('0.5%','2.5%','5%','7.5%',
                            '10%','12.5%','15%','17.5%',
                            '82.5%','85%','87.5%','90%',
                            '92.5%','95%','97.5%','99.5%')
Cuantilillos <- t(Cuantilillos)
colnames(Cuantilillos) <- c('Cuantiles Ajuste')
```

```{r }
CuantilesA <- matrix(0,8,2)
CuantilesD <- matrix(0,8,2)
colnames(CuantilesA) <- c('LimInf','LimSup')
colnames(CuantilesD) <- c('LimInf','LimSup')
rownames(CuantilesA) <- c('65','70','75','80','85','90','95','99')
rownames(CuantilesD) <- c('65','70','75','80','85','90','95','99')
```

```{r }
CuantilesA[1,1] <-CuantilesData[8]; CuantilesA[1,2] <-CuantilesData[9]
CuantilesA[2,1] <-CuantilesData[7]; CuantilesA[2,2] <-CuantilesData[10]
CuantilesA[3,1] <-CuantilesData[6]; CuantilesA[3,2] <-CuantilesData[11]
CuantilesA[4,1] <-CuantilesData[5]; CuantilesA[4,2] <-CuantilesData[12]
CuantilesA[5,1] <-CuantilesData[4]; CuantilesA[5,2] <-CuantilesData[13]
CuantilesA[6,1] <-CuantilesData[3]; CuantilesA[6,2] <-CuantilesData[14]
CuantilesA[7,1] <-CuantilesData[2]; CuantilesA[7,2] <-CuantilesData[15]
CuantilesA[8,1] <-CuantilesData[1]; CuantilesA[8,2] <-CuantilesData[16]
CuantilesD[1,1] <-Cuantilillos[8];  CuantilesD[1,2] <-Cuantilillos[9]
CuantilesD[2,1] <-Cuantilillos[7];  CuantilesD[2,2] <-Cuantilillos[10]
CuantilesD[3,1] <-Cuantilillos[6];  CuantilesD[3,2] <-Cuantilillos[11]
CuantilesD[4,1] <-Cuantilillos[5];  CuantilesD[4,2] <-Cuantilillos[12]
CuantilesD[5,1] <-Cuantilillos[4];  CuantilesD[5,2] <-Cuantilillos[13]
CuantilesD[6,1] <-Cuantilillos[3];  CuantilesD[6,2] <-Cuantilillos[14]
CuantilesD[7,1] <-Cuantilillos[2];  CuantilesD[7,2] <-Cuantilillos[15]
CuantilesD[8,1] <-Cuantilillos[1];  CuantilesD[8,2] <-Cuantilillos[16]
```

```{r }
print(CuantilesD)
print(CuantilesA)
```

```{r }
par(mfrow=c(2,1))
hist(tst, breaks = nbreaks, col= rainbow(1,0.7),
     main = 'Normalized Log2 BaseMean - DATA', lty=9)
abline(v=CuantilesA[1,1], lty=2, col="darkgoldenrod4"); # 65% INFERIOR
abline(v=CuantilesA[1,2], lty=2, col="darkgoldenrod4"); # 65% SUPERIOR
abline(v=CuantilesA[2,1], lty=2, col="darkblue"); # 70% INFERIOR
abline(v=CuantilesA[2,2], lty=2, col="darkblue") # 70% SUPERIOR
abline(v=CuantilesA[3,1], lty=2, col="aquamarine4"); # 75% INFERIOR
abline(v=CuantilesA[3,2], lty=2, col="aquamarine4"); # 75% SUPERIOR
abline(v=CuantilesA[4,1], lty=2, col="green");  # 80% INFERIOR
abline(v=CuantilesA[4,2], lty=2, col="green"); # 80% SUPERIOR
abline(v=CuantilesA[5,1], lty=2, col="brown"); # 85% INFERIOR
abline(v=CuantilesA[5,2], lty=2, col="brown"); # 85% SUPERIOR
abline(v=CuantilesA[6,1], lty=2, col="red");  # 90% INFERIOR
abline(v=CuantilesA[6,2], lty=2, col="red"); # 90% SUPERIOR
abline(v=CuantilesA[7,1], lty=2, col="blue");  # 95% INFERIOR
abline(v=CuantilesA[7,2], lty=2, col="blue"); # 95% SUPERIOR
abline(v=CuantilesA[8,1], lty=2, col="orange");  # 99% INFERIOR
abline(v=CuantilesA[8,2], lty=2, col="orange"); # 99% SUPERIOR
legend("topright",
       legend=c("65%","70%","75%","80%","85%","90%","95%","99%"), 
       pch=c(1,2,3,4,5,6,7,8),
       col=c("darkgoldenrod4","darkblue","aquamarine4",
             "green", "brown","red","blue","orange"))
hist(tst, breaks = nbreaks, col= rainbow(1,0.7),
     main = 'Normalized Log2   BaseMean - ADJUSTED', lty=9)
abline(v=CuantilesD[1,1], lty=2, col="darkgoldenrod4"); # 65% INFERIOR
abline(v=CuantilesD[1,2], lty=2, col="darkgoldenrod4"); # 65% SUPERIOR
abline(v=CuantilesD[2,1], lty=2, col="darkblue");  # 70% INFERIOR
abline(v=CuantilesD[2,2], lty=2, col="darkblue"); # 70% SUPERIOR
abline(v=CuantilesD[3,1], lty=2, col="aquamarine4");  # 75% INFERIOR
abline(v=CuantilesD[3,2], lty=2, col="aquamarine4"); # 75% SUPERIOR
abline(v=CuantilesD[4,1], lty=2, col="green");  # 80% INFERIOR
abline(v=CuantilesD[4,2], lty=2, col="green"); # 80% SUPERIOR
abline(v=CuantilesD[5,1], lty=2, col="brown");  # 85% INFERIOR
abline(v=CuantilesD[5,2], lty=2, col="brown"); # 85% SUPERIOR
abline(v=CuantilesD[6,1], lty=2, col="red");  # 90% INFERIOR
abline(v=CuantilesD[6,2], lty=2, col="red"); # 90% SUPERIOR
abline(v=CuantilesD[7,1], lty=2, col="blue");  # 95% INFERIOR
abline(v=CuantilesD[7,2], lty=2, col="blue"); # 95% SUPERIOR
abline(v=CuantilesD[8,1], lty=2, col="orange");  # 99% INFERIOR
abline(v=CuantilesD[8,2], lty=2, col="orange"); # 99% SUPERIOR
legend("topright",
       legend=c("65%","70%","75%","80%","85%","90%","95%","99%"), 
       pch=c(1,2,3,4,5,6,7,8),
       col=c("darkgoldenrod4","darkblue","aquamarine4",
             "green", "brown","red","blue","orange"))
```


## Grafica Cuantiles del $65\%$ y $80\%$

```{r }
par(mfrow=c(2,1))
hist(tst, breaks = nbreaks, col= rainbow(1,0.7),
     main = 'Normalized Log2  BaseMean - DATA', lty=9)
abline(v=CuantilesA[1,1], lty=2, col="darkgoldenrod4"); # 65% INFERIOR
abline(v=CuantilesA[1,2], lty=2, col="darkgoldenrod4"); # 65% SUPERIOR
abline(v=CuantilesA[4,1], lty=2, col="green");  # 80% INFERIOR
abline(v=CuantilesA[4,2], lty=2, col="green"); # 80% SUPERIOR
legend("topright",legend=c("65%","80%"), 
       pch=c(1,2),col=c("darkgoldenrod4","green"))
hist(tst, breaks = nbreaks, col= rainbow(1,0.7),
     main = 'Normalized Log2  BaseMean - ADJUSTED', lty=9)
abline(v=CuantilesD[1,1], lty=2, col="darkgoldenrod4"); # 65% INFERIOR
abline(v=CuantilesD[1,2], lty=2, col="darkgoldenrod4"); # 65% SUPERIOR
abline(v=CuantilesD[4,1], lty=2, col="green");  # 80% INFERIOR
abline(v=CuantilesD[4,2], lty=2, col="green"); # 80% SUPERIOR
legend("topright",legend=c("65%","80%"), 
       pch=c(1,2),col=c("darkgoldenrod4","green"))
```


## Grafica Cuantiles del $70\%$ y $85\%$


```{r }
par(mfrow=c(2,1))
hist(tst, breaks = nbreaks, col= rainbow(1,0.7), 
     main = 'Normalized Log2  BaseMean-DATA', lty=9)
abline(v=CuantilesA[2,1], lty=2, col="darkblue"); 
abline(v=CuantilesA[2,2], lty=2, col="darkblue")
abline(v=CuantilesA[5,1], lty=2, col="brown"); 
abline(v=CuantilesA[5,2], lty=2, col="brown")
legend("topright",legend=c("70%","85%"),
       pch=c(1,2),#3,4,5,6,7,8),
       col=c("brown"))
hist(tst, breaks = nbreaks, col= rainbow(1,0.7),
     main = 'Normalized Log2  BaseMean-ADJUSTED', lty=9)
abline(v=CuantilesD[2,1], lty=2, col="darkblue"); 
abline(v=CuantilesD[2,2], lty=2, col="darkblue")
abline(v=CuantilesD[5,1], lty=2, col="brown"); 
abline(v=CuantilesD[5,2], lty=2, col="brown")
legend("topright",legend=c("70%","85%"),
       pch=c(1,2),#3,4,5,6,7,8),
       col=c("brown"))
```

## Valores Altos, Moderadamente Altos, Bajos y Moderadamente Bajos


Cuantiles con el modelo ajustado

```{r }
CuantilesData <- CuantilesA
CuantilesA <- CuantilesD
CuantilesD <- CuantilesData
```

Con base en la secci\'on anterior, se tienen que la expresi\'on basal, centrados y transformados ($Log_{2}$), tienen una distribuci\'on Normal y los cuantiles para los valores $65,70,75,80,85,90,95$ y $99$ por ciento se propone que los valores moderados altos (bajos )sean aquellos que se encuentran entre el

  i.$65\%$ y $80\%$, mientras que los valores muy altos (bajos) aquellos superiores al $80\%$
  
  ii. $70\%$ y $85\%$, mientras que los valores muy altos (bajos) aquellos superiores al $85\%$: 

```{r }
#\subsection{Clases/Motif's}

#counts<- table(bdd$Sequence)
#PropSeq <- table(bdd$Sequence)
#prop.table(PropSeq)
#PC <- prop.table(PropSeq)
#print(PropSeq)


#De lo anterior se desprende 
#\begin{eqnarray*}
#P\left[C_{1}\right]=0.04926108\\
#P\left[C_{2}\right]=0.29433498\\
#P\left[C_{3}\right]=0.07019704\\
#P\left[C_{4}\right]=0.58620690
#\end{eqnarray*}


#Ahora contemos la cantidad de elementos que hay en las clases $HB,HMB,MB,LMB,LB$

#dataset <- cbind(bdd,tst);
#summary(dataset[,c('Sequence','BasalExp','tst')])
#write.csv(dataset,"ExpBasalDataset.csv")
```

```{r }
umbral <- 0.001
tt1 <- min(tst)
VLI <- tt1
VLS <- CuantilesA[4,1] - umbral;
MLI <- CuantilesA[4,1]
MLS <- CuantilesA[1,1] - umbral;
MI  <- CuantilesA[1,1]
MS  <- CuantilesA[1,2] - umbral;
MHI <- CuantilesA[1,2]
MHS <- CuantilesA[4,2] - umbral;
VHI <- CuantilesA[4,2]
VHS <- max(tst);                
Limites <- matrix(0,1,10)
Limites <- c(VLI,VLS,MLI,MLS,MI,MS,MHI,MHS,VHI,VHS);
head(tst,10)
print(Limites)
N <- length(tst)
ContVL<- 0; ContML<- 0; ContM <- 0; ContMH<- 0; ContVH<- 0;
for(i in 1:N){
  if((tst[i]>=VLI) & (tst[i]<=VLS)){ContVL<- ContVL+1;}
  if((tst[i]>=MLI) & (tst[i]<=MLS)){ContML<- ContML+1;}
  if((tst[i]>=MI)  & (tst[i]<=MS)){ContM <- ContM+1;}
  if((tst[i]>=MHI) & (tst[i]<=MHS)){ContMH<- ContMH+1;}
  if((tst[i]>=VHI) & (tst[i]<=VHS)){ContVH<- ContVH+1;}
}
Conteo <- matrix(0,2,6);
Conteo[1,1] <- ContVL;   Conteo[1,2] <- ContML
Conteo[1,3] <- ContM;    Conteo[1,4] <- ContMH
Conteo[1,5] <- ContVH;   Conteo[1,6] <- sum(Conteo[1,])
Conteo[2,1] <- ContVL/N; Conteo[2,2] <- ContML/N;
Conteo[2,3] <- ContM/N;  Conteo[2,4] <- ContMH/N;
Conteo[2,5] <- ContVH/N; Conteo[2,6] <- sum(Conteo[2,])
colnames(Conteo) <- c('VL','ML','M','MH','VH','Ttl')
rownames(Conteo) <- c('fr','Prob')
ProbClEB <- Conteo
print(ProbClEB)
```


# Caso I. Cuantiles del $65\%$ y $80\%$

## Expresiones Basales VL, ML, M, MH, VH: $C_{1}$



### Secuencia CAACGG

```{r }
#datos1   <- dataset %>% filter(dataset$Sequence=='CAACGG'); 
#summary(datos1[,c('Sequence','BasalExp','tst')]);
#tt <- datos1$tst; #summary(tt)
tt <- tst; summary(tt)
tt1 <- min(tt); 
ConteoC1 <- matrix(0,2,6);
VLI <- tt1;     
VLS <- CuantilesA[4,1] - umbral;
MLI <- CuantilesA[4,1]
MLS <- CuantilesA[1,1] - umbral;
MI  <- CuantilesA[1,1]
MS  <- CuantilesA[1,2] - umbral; 
MHI <- CuantilesA[1,2]
MHS <- CuantilesA[4,2] - umbral;
VHI <- CuantilesA[4,2]
VHS <- max(tt);                
Limites <- matrix(0,1,10)
Limites <- c(VLI,VLS,MLI,MLS,MI,MS,MHI,MHS,VHI,VHS);
print( tst)
print( Limites)
N <- length(tt); ContVL<- 0; ContML<- 0;
ContM <- 0;      ContMH<- 0; ContVH<- 0;
for(i in 1:N){
  if((tt[i]>=VLI) & (tt[i]<=VLS)){ContVL<- ContVL+1;}
  if((tt[i]>=MLI) & (tt[i]<=MLS)){ContML<- ContML+1;}
  if((tt[i]>=MI)  & (tt[i]<=MS)){ContM <- ContM+1;}
  if((tt[i]>=MHI) & (tt[i]<=MHS)){ContMH<- ContMH+1;}
  if((tt[i]>=VHI) & (tt[i]<=VHS)){ContVH<- ContVH+1;}
}
ConteoC1[1,1] <- ContVL;   ConteoC1[1,2] <- ContML
ConteoC1[1,3] <- ContM;    ConteoC1[1,4] <- ContMH
ConteoC1[1,5] <- ContVH;   ConteoC1[1,6] <- sum(Conteo[1,])
ConteoC1[2,1] <- ContVL/N; ConteoC1[2,2] <- ContML/N;
ConteoC1[2,3] <- ContM/N;  ConteoC1[2,4] <- ContMH/N;
ConteoC1[2,5] <- ContVH/N; ConteoC1[2,6] <- sum(ConteoC1[2,])
colnames(ConteoC1) <- c('VL','ML','M','MH','VH','Ttl');
rownames(ConteoC1) <- c('fr','Prob');
print(ConteoC1);
Q1C1 <- ConteoC1
```


## Expresiones Basales VL, ML, M, MH, VH: $C_{2}$


```{r}
#datos2   <- dataset %>% filter(dataset$Sequence=='CAACTG'); 
#summary(datos2[,c('Sequence','BasalExp','tst')])
#tt <- datos2$tst; #summary(tt)
tt <- tst; summary(tt)
tt1 <- min(tt);   VLI <- tt1; ConteoC2 <- matrix(0,2,6);
VLS <- CuantilesA[4,1] - umbral; 
MLI <- CuantilesA[4,1]
MLS <- CuantilesA[1,1] - umbral; 
MI  <- CuantilesA[1,1]
MS  <- CuantilesA[1,2] - umbral; 
MHI <- CuantilesA[1,2]
MHS <- CuantilesA[4,2] - umbral; 
VHI <- CuantilesA[4,2]
VHS <- max(tt); Limites <- matrix(0,1,10)
Limites <- c(VLI,VLS,MLI,MLS,MI,MS,MHI,MHS,VHI,VHS); 
print( tst)
print( Limites)
N <- length(tt);
ContVL<- 0; ContML<- 0; ContM <- 0; ContMH<- 0; ContVH<- 0;
for(i in 1:N){
  if((tt[i]>=VLI) & (tt[i]<=VLS)){ContVL <- ContVL+1;}
  if((tt[i]>=MLI) & (tt[i]<=MLS)){ContML <- ContML+1;}
  if((tt[i]>=MI)  & (tt[i]<=MS)){ContM   <- ContM+1;}
  if((tt[i]>=MHI) & (tt[i]<=MHS)){ContMH <- ContMH+1;}
  if((tt[i]>=VHI) & (tt[i]<=VHS)){ContVH <- ContVH+1;}}
ConteoC2[1,1] <- ContVL;   ConteoC2[1,2] <- ContML
ConteoC2[1,3] <- ContM;    ConteoC2[1,4] <- ContMH
ConteoC2[1,5] <- ContVH;   ConteoC2[1,6] <- sum(ConteoC2[1,])
ConteoC2[2,1] <- ContVL/N; ConteoC2[2,2] <- ContML/N;
ConteoC2[2,3] <- ContM/N;  ConteoC2[2,4] <- ContMH/N;
ConteoC2[2,5] <- ContVH/N; ConteoC2[2,6] <- sum(ConteoC2[2,])
colnames(ConteoC2) <- c('VL','ML','M','MH','VH','Ttl')
rownames(ConteoC2) <- c('fr','Prob')
print(ConteoC2)
Q1C2 <- ConteoC2 
```


## Expresiones Basales VL, ML, M, MH, VH: $C_{3}$


### Secuencia TAACGG
```{r}
#datos3   <- dataset %>% filter(dataset$Sequence=='TAACGG'); 
#summary(datos3[,c('Sequence','BasalExp','tst')])
#tt <- datos3$tst; #summary(tt)
tt <- tst; #summary(tt)
tt1 <- min(tt);   VLI <- tt1; ConteoC3 <- matrix(0,2,6);
VLS <- CuantilesA[4,1] - umbral; 
MLI <- CuantilesA[4,1]
MLS <- CuantilesA[1,1] - umbral;
MI  <- CuantilesA[1,1]
MS  <- CuantilesA[1,2] - umbral; 
MHI <- CuantilesA[1,2]
MHS <- CuantilesA[4,2] - umbral; 
VHI <- CuantilesA[4,2]
VHS <- max(tt);   
Limites <- matrix(0,1,10);
Limites <- c(VLI,VLS,MLI,MLS,MI,MS,MHI,MHS,VHI,VHS); 
print( tst)
print( Limites)
N <- length(tt);
ContVL<- 0; ContML<- 0; ContM <- 0; ContMH<- 0; ContVH<- 0;
for(i in 1:N){
  if((tt[i]>=VLI) & (tt[i]<=VLS)){ContVL <- ContVL+1;}
  if((tt[i]>=MLI) & (tt[i]<=MLS)){ContML <- ContML+1;}
  if((tt[i]>=MI)  & (tt[i]<=MS)){ContM   <- ContM+1;}
  if((tt[i]>=MHI) & (tt[i]<=MHS)){ContMH <- ContMH+1;}
  if((tt[i]>=VHI) & (tt[i]<=VHS)){ContVH <- ContVH+1;}}
ConteoC3[1,1] <- ContVL;    ConteoC3[1,2] <- ContML
ConteoC3[1,3] <- ContM;     ConteoC3[1,4] <- ContMH
ConteoC3[1,5] <- ContVH;    ConteoC3[1,6] <- sum(ConteoC3[1,])
ConteoC3[2,1] <- ContVL/N;  ConteoC3[2,2] <- ContML/N;
ConteoC3[2,3] <- ContM/N;   ConteoC3[2,4] <- ContMH/N;
ConteoC3[2,5] <- ContVH/N;  ConteoC3[2,6] <- sum(ConteoC3[2,])
colnames(ConteoC3) <- c('VL','ML','M','MH','VH','Ttl')
rownames(ConteoC3) <- c('fr','Prob')
#print(ConteoC3)
Q1C3 <- ConteoC3
```

## Expresiones Basales VL, ML, M, MH, VH: $C_{4}$

### Secuencia TAACTG
```{r}
#datos4   <- dataset %>% filter(dataset$Sequence=='TAACTG'); 
#summary(datos4[,c('Sequence','BasalExp','tst')])
#tt <- datos4$tst; #summary(tt);
tt <- tst; #summary(tt)
tt1 <- min(tt); 
VLI <- tt1; 
ConteoC4 <- matrix(0,2,6);
VLS <- CuantilesA[4,1] - umbral;
MLI <- CuantilesA[4,1]
MLS <- CuantilesA[1,1] - umbral;
MI  <- CuantilesA[1,1]
MS  <- CuantilesA[1,2] - umbral;
MHI <- CuantilesA[1,2]
MHS <- CuantilesA[4,2] - umbral; 
VHI <- CuantilesA[4,2]
VHS <- max(tt); Limites <- matrix(0,1,10)
Limites <- c(VLI,VLS,MLI,MLS,MI,MS,MHI,MHS,VHI,VHS);
print( tst)
print( Limites)
N <- length(tt)
ContVL<- 0; ContML<- 0; ContM <- 0; ContMH<- 0; ContVH<- 0;
for(i in 1:N){
  if((tt[i]>=VLI) & (tt[i]<=VLS)){ContVL <- ContVL+1;}
  if((tt[i]>=MLI) & (tt[i]<=MLS)){ContML <- ContML+1;}
  if((tt[i]>=MI)  & (tt[i]<=MS)){ContM   <- ContM+1;}
  if((tt[i]>=MHI) & (tt[i]<=MHS)){ContMH <- ContMH+1;}
  if((tt[i]>=VHI) & (tt[i]<=VHS)){ContVH <- ContVH+1;}}
ConteoC4[1,1] <- ContVL;   ConteoC4[1,2] <- ContML
ConteoC4[1,3] <- ContM;    ConteoC4[1,4] <- ContMH
ConteoC4[1,5] <- ContVH;   ConteoC4[1,6] <- sum(ConteoC4[1,])
ConteoC4[2,1] <- ContVL/N; ConteoC4[2,2] <- ContML/N;
ConteoC4[2,3] <- ContM/N;  ConteoC4[2,4] <- ContMH/N;
ConteoC4[2,5] <- ContVH/N; ConteoC4[2,6] <- sum(ConteoC4[2,])
colnames(ConteoC4) <- c('VL','ML','M','MH','VH','Ttl')
rownames(ConteoC4) <- c('fr','Prob')
print(ConteoC4)
Q1C4 <- ConteoC4 
```

